臺灣桃園地方法院民事裁定　九十年度全聲字第三二○號
　　聲　請　人　甲○○(即黃金.
　　相　對　人　乙○○
右當事人間聲請假扣押事件，債務人聲請撤銷假扣押，本院裁定如左：
    主      文
本院於民國八十八年四月三十日所為之八十八年度全一字第一五０六號假扣押裁定撤
銷之。
聲請程序費用由相對人負擔。
    理      由
一、本件聲請意旨略以：相對人於民國八十八年間，主張持有聲請人所簽發之金額為
    新臺幣（下同）六百萬元之本票三紙，因為保全該票據債權，恐日後有不能強制
    執行之虞，乃聲請鈞院查封聲請人之財產，並由鈞院以八十八年度全一字第一五
    ０六號裁定准予假扣押。其後相對人持其中面額三百萬元之本票向鈞院聲請裁定
    對該本票准許強制執行，由鈞院核發八十八年度票字第二一三七號之民事裁定，
    聲請人乃向鈞院提起確認本票債權不存在之訴，經判決認定相對人所持之票據係
    遭偽造及變造，聲請人獲勝訴判決確定。又相對人稱持有聲請人另三百萬元之本
    票部分，均未見相對人提起任何訴訟，故聲請人乃聲請相對人限期起訴，經鈞院
    九十年度聲字第四九六號裁定命相對人於七日內起訴，然相對人迄今均未起訴，
    故聲請人爰依民事訴訟法第五百二十九條第二項及第五百三十條第一項之規定聲
    請撤銷假扣押，並提出民事裁定書三紙、民事判決書二紙、確定證明書二紙及查
    封登記函文一紙為證。
二、按民事訴訟法規定關於債務人得聲請撤銷假扣押之情形有：（一）債務人聲請限
    期起訴，而債權人未於期間內起訴者（二）假扣押之原因消滅或其他命假扣押之
    情事變更者為限，此民事訴訟法第五百二十九條及五百三十條定有明文。而所謂
    假扣押原因消滅，即已無日後不能強制執行或甚難執行之虞之謂，如以應在外國
    強制執行為假扣押原因者現已得在國內強制執行，或債務人現已為債權人設定抵
    押權等是。所謂其他命假扣押之情事變更，指債權人依假扣押保全執行之請求已
    經消滅或經本案判決予以否定或已喪失其請求假扣押之權利各種情形而言，此有
    最高法院二十二年度抗字第八七二號可資參照。經查：相對人乃以其持有聲請人
    所簽發之票號ＴＨ０一六０二七、ＴＨ０八八八二０及ＴＨ０八八八一五號，金
    額分別為三百萬元、二百萬元及一百萬元之本票，為保全該等票據債權，乃聲請
    對聲請人之財產予以假扣押，嗣後，相對人針對票號為ＴＨ０一六０二七號，面
    額為三百萬元之本票聲請本票裁定，經本院核發八十八年度票字第二一三七號裁
    定准予強制執行後，聲請人乃以該本票係偽造為由提起確認本票債權不存在之訴
    ，經本院以八十八年度桃簡字第六一三號民事判決確認相對人就該本票之票據債
    權不存在確定等事實，業據本院職權調取本院八十八十八年度裁全字第一五０六
    號及八十八年度桃簡字第六一三號民事卷核對屬實，故相對人依假扣押保全執行
    之請求已經本案判決予以否定確定，合於民事訴訟法第五百三十條第一項規定之
    命假扣押之情事變更。又就票號ＴＨ０八八八二０及ＴＨ０八八八一五號，面額
    分別為二百萬元及一百萬元之本票，經聲請人聲請人命相對人於七日內起訴，本
    院亦為該限期起訴裁定，然本院查詢電腦資料及函查相對人之結果，相對人迄今
    均未就該二紙本票債權提起任何訴訟，故亦合於民事訴訟法第五百二十九條第二
    項之規定。從而，聲請人爰依前揭規定請求撤銷假扣押裁定，於法有據，應准許
    之。
三、依民事訴訟法第五百二十九條第二項、第九十五條、第七十八條裁定如主文。
中　　　華　　　民　　　國　　九十一　　年　　　四　　　月　　　九　　　日
                                        臺灣桃園地方法院民事第二庭
~B法　　　官　田玉芬
右為正本係照原本作成
如對本裁定抗告應於送達後十日內向本院提出抗告狀
中　　　華　　　民　　　國　　九十一　　年　　　四　　　月　　　九　　　日
~B法院書記官　羅文
